臺灣桃園地方法院民事判決　　　　　　　　　　　　　九十三年度訴字第八四二號
　　原　　　告　乙○○
　　被　　　告　甲○○
　　　　　　　　丙○○
右當事人間請求損害賠償事件，原告就本院九十三年度桃簡字第三一三號刑事案件提
起附帶民事訴訟（九十三年度桃附民字第十六號），經本院刑事庭裁定移送前來，於
民國九十三年七月二十二日辯論終結，本院判決如左：
    主    文
被告應給付原告新臺幣伍萬元。
原告其餘之訴駁回。
訴訟費用由被告負擔二十分之一，餘由原告負擔。
本判決原告勝訴部分得為假執行。但被告甲○○、丙○○分別以新臺幣貳萬伍仟元為
原告預供擔保，得免為假執行。
原告其餘之假執行聲請駁回。
    事    實
壹、原告方面：
一、聲明：
    (一)被告應給付原告新臺幣（下同）一百二十一萬五百元。
    (二)願供擔保請准宣告假執行。
二、陳述：
    (一)被告丙○○與原告為前男女朋友，有金錢借貸關係，嗣因原告催討債務，被告
      丙○○心生不滿，夥同被告甲○○於民國九十二年七月七日凌晨零時十五分許
      ，前往原告位於桃園縣龜山鄉○○村○○街三四巷十二號之住處，趁原告自外
      返回家中，未經原告同意即逕行隨同進入，二人並以原告曾與被告丙○○發生
      關係，需賠償損失為由，拒絕償還前揭債務，並分別恐嚇稱：「不賠償就把你
      （意指男性生殖器）剪掉！」、「會找兩三個人給你好看！」及「今天不把問
      題解決就要被槌」等語對原告恐嚇，使原告心生畏懼，僅得依被告指示製作和
      解書，同意免除十萬三千五百元之債務後，被告二人始離去。被告之行為，致
      使原告全家大小生活在恐懼之中，食不知味、睡不安穩、工作怠慢、行為恍忽
      、小孩學業一落千丈，爰依侵權行為之法律關係請求被告賠償精神損失一百二
      十一萬五百元。
    (二)伊為二專同等學歷，事發前為水電工，月薪八、九萬元，目前打零工一個月收
      入約一、二萬元，沒有存款，有三間房子及土地、兩部車子。
三、證據：提出借據影本、臺灣桃園地方法院檢察署檢察官聲請簡易判決處刑書影本
    、專科學校畢業程度自學進修學力鑑定考試及格證書影本、臺灣省政府建設廳電
    匠考驗合格證影本、臺灣省政府自來水管承裝技工考驗合格證書影本、行照影本
    、身分證影本、桃園縣政府營利事業登記證影本、土地所有權狀影本各乙紙、建
    築改良物所有權狀影本二紙等為證。
貳、被告方面：
一、聲明：
　　(一)請求駁回原告之訴及其假執行之聲請。
　　(二)如受不利之判決，願供擔保請准宣告免為假執行。
二、陳述：
　　(一)被告甲○○：
    １、伊當時只是說話比較大聲，並沒有打原告或對原告怎樣。
    ２、伊國小畢業，目前沒有工作，九十二年事發前的工作為受僱於鞋廠，月薪約
        三、四萬元，存款約五十幾萬，沒有土地，有一間房子及一部車子。
　　(二)被告丙○○：
    １、伊沒有妨害原告自由，當時有請里長作證，原告是心甘情願簽下和解書。
    ２、伊國小畢業，與人合夥經營卡拉ＯＫ，收入約每月兩萬三千元，沒有存款、
        土地、房子，有一部機車。
三、證據：
    被告甲○○提出土地所有權狀影本、建築改良物所有權狀影本、進口與貨物稅完
    （免）稅證明書影本、離職證明書影本各乙紙等為證。
、本院依職權調閱本院九十三年度桃簡字第三一三號刑事卷宗（含偵查卷）、並函
    請財政部臺灣省北區國稅局臺北縣分局、桃園縣分局提供兩造之財產總歸戶及於
    九十二年間之所得資料。
    理　　由
一、原告起訴主張被告二人於九十二年七月七日凌晨零時十五分許前往原告住處，恐
    嚇脅迫原告製作和解書，同意免除被告丙○○十萬三千五百元之債務，爰依侵權
    行為之法律關係請求被告賠償精神損失一百二十一萬五百元。被告甲○○則以伊
    當時只是說話比較大聲，並沒有強制原告行無義務之事等語；被告丙○○則以伊
    沒有妨害原告自由，當時有請里長作證，原告是心甘情願簽下和解書等語，資為
    抗辯。
二、經查，原告起訴主張伊與被告丙○○有金錢借貸關係，因伊催討債務，被告二人
    於九十二年七月七日凌晨零時十五分許，前往原告前開住處，趁原告自外返回家
    時，未經其同意即逕行隨同進入，被告二人並以原告曾與被告丙○○發生關係，
    需賠償損失為由，拒絕償還前揭債務，且分別以恐嚇原告之動作及言詞恫嚇稱：
    「不賠償就把你（意指男性生殖器）剪掉！」、「會找兩三個人給你好看！」及
    「今天不把問題解決就要被槌」等語，使原告心生畏懼，僅得依被告指示製作和
    解書，同意免除被告丙○○十萬三千五百元債務之事實，業據原告提出被告丙○
    ○向其借款之借據影本乙紙為證，且據本院依職權調閱本院九十三年度桃簡字第
    三一三號刑事及偵查卷宗核閱無訛，原告前開主張核與證人即里長江再文於檢察
    官偵訊時證述之情節相符，並有前開雙方所書立之和解書影本乙紙附於偵查卷可
    稽；再參諸本件原告原即不允被告丙○○免除債務乙節，為被告於檢察官偵訊時
    自承在卷，則衡諸常情，如非面臨相當脅迫恐懼，原告豈有於斯日忽而同意並簽
    署上開和解書之理，綜上，堪信原告前述主張為實在。
三、按因故意或過失，不法侵害他人之權利者，負損害賠償責任；不法侵害他人之身
    體、健康、名譽、自由、信用、隱私、貞操、或不法侵害其他人格法益而情節重
    大者，被害人雖非財產上之損害，亦得請求賠償相當之金額，民法第一百八十四
    條第一項前段及第一百九十五條第一項前段分別定有明文。本件被告故意不法侵
    害原告之自由，自應對原告負損害賠償責任。經查，原告為二專同等學歷，前為
    水電工，月薪約八、九萬元，目前打零工一個月收入約一、二萬元，有三間房子
    及土地、兩部車子；被告甲○○學歷為國小畢業，目前沒有工作，九十二年前曾
    受僱於鞋廠，月薪約三、四萬元，存款約五十幾萬元，有房子二間、土地一筆及
    車輛一部；被告丙○○學歷則為國小畢業，與人合夥經營卡拉ＯＫ，收入約每月
    兩萬餘元，沒有存款、土地、房子，擁有一部機車等事實，為二造不爭執，且據
    原告提出專科學校畢業程度自學進修學力鑑定考試及格證書影本、臺灣省政府建
    設廳電匠考驗合格證影本、臺灣省政府自來水管承裝技工考驗合格證書影本、行
    照影本、身分證影本、桃園縣政府營利事業登記證影本、土地所有權狀影本各乙
    紙、建築改良物所有權狀影本二紙；被告甲○○提出土地所有權狀影本、建築改
    良物所有權狀影本、進口與貨物稅完（免）稅證明書影本、離職證明書影本各乙
    紙等為證；且有本院依職權函調之財政部臺灣省北區國稅局臺北縣分局關於被告
    財產總歸戶及於九十二年間所得之資料等附卷可佐，堪認屬實。爰審酌被告前開
    所為侵權行為使原告行無義務之事的情節，及上開兩造之身分、地位、教育程度
    、經濟能力等一切情狀，認原告請求被告賠償精神慰撫金一百二十一萬五百元尚
    屬過高，應以五萬元為適當。
四、從而，原告本於侵權行為之法律關係，訴請被告賠償原告五萬元，洵屬有據，應
    予准許，其逾此部分之請求即為無理由，應予駁回。
五、本件事實已臻明確，兩造其餘之攻擊或防禦方法，及未經援用之證據，經本院斟
    酌後，認為與判決基礎之事實並無影響，均不足以影響本裁判之結果，自無庸一
    一詳予論駁之必要，併此敘明。
六、本件兩造均陳明願供擔保，請准宣告假執行及免為假執行，經核有關原告勝訴部
    分因金額未逾五十萬元，爰依民事訴訟法第三百八十九條第一項第五款之規定，
    依職權宣告假執行，而被告請准宣告免為假執行之部分，合於法律規定，爰酌定
    相當之擔保金額予以准許。至於原告其餘假執行之聲請，因訴之駁回而失所附麗
    ，應予駁回，附此敘明。
結論：本件原告之訴，為一部有理由，一部無理由，並依民事訴訟法第七十九條、第
八十五條第一項前段、第三百八十九條第一項第五款、第三百九十二條第二項，判決
如主文。
中　　　華　　　民　　　國　　九十三　　年　　　八　　　月　　　六　　　日
                                臺灣桃園地方法院民事第一庭
~B法　　　官　林曉芳
右為正本，係照原本作成。
如對本判決上訴，須於判決送達後廿日內向本院提出上訴狀
中　　　華　　　民　　　國　　九十三　　年　　　八　　　月　　　六　　　日
~B書　記　官　陳玲莉
